臺灣新竹地方法院刑事判決　
111年度交易字第485號
公  訴  人  臺灣新竹地方檢察署檢察官
被      告  劉文聰



上列被告因過失傷害案件，經檢察官提起公訴（111年度偵字第5
879號），嗣被告於準備程序中就被訴事實為有罪之陳述，經本
院告知簡式審判程序之旨，並聽取被告與公訴人之意見後，進行
簡式審判程序，判決如下：
    主  文
甲○○犯無照駕車過失傷害罪，處有期徒刑肆月，如易科罰金，
以新臺幣壹仟元折算壹日。
    事  實
一、甲○○於民國110年10月17日下午8時54分許，無照駕駛車號00
    0-0000號自用小貨車（下稱A車），沿新竹縣湖口鄉八德路
    往南向行駛（起訴書誤載為北向，業經公訴人當庭更正），
    行經八德路與長富路口（下稱本案事故地點）欲直行時，因
    行駛過程中若未持續注意車前狀況及行車管制號誌，將可能
    與其他用路人發生碰撞，而有其危險性，故其此時負有應注
    意車前狀況及行車管制號誌並因應道路狀況作隨時停車準備
    之義務，卻未注意履行而貿然駕車行經本案事故地點。嗣此
    行為所產生之危險，於其未注意前方號誌為紅燈而剎車不及
    自後方追撞前方停等紅燈之己○○駕駛並搭載乙○○、少年丁○○
    （96年9月生，真實姓名年籍詳卷）、少年戊○○（100年7月
    生，真實姓名年籍詳卷）等3人之車號0000-00自用小客車（下
    稱B車），B車並因而往前推撞庚○○駕駛並搭載丙○○之車號00
    -0000號自用小客車（下稱C車）之時現實化，致己○○受有後
    頸部挫傷、雙手肘擦挫傷、右小腿挫傷，乙○○受有雙小腿挫
    傷，少年丁○○受有後頸部挫傷、雙手擦挫傷，少年戊○○受有
    鼻出血、頭部擦挫傷，庚○○受有下唇約2公分撕裂傷、左上
    門牙斷裂，丙○○受有頭部外傷、頸椎挫傷、腦震盪等傷害。
    上開行為之危險性乃一般人均可認知，甲○○於事故當時亦無
    低於一般人認知能力之特殊情形，故其能注意預見此危險性
    ，而有過失。甲○○於肇事後留在事故現場，在未被有偵查犯
    罪職權之機關或公務員發覺前，即向前來現場處理之員警坦
    承其為車禍肇事之人而自首犯罪，嗣並接受裁判。
二、案經己○○、少年丁○○、少年戊○○、乙○○、庚○○、丙○○訴由新
    竹縣政府警察局新湖分局報告臺灣新竹地方檢察署檢察官偵
    查起訴。
    理  由
一、訊據被告甲○○對於前揭犯罪事實均坦承不諱（偵卷第78-80頁、院卷第129、136-139頁），並經證人即告訴人己○○、乙○○、庚○○、丙○○於警詢或偵查中證述明確（偵卷第7-18、77-70頁），且有警員之職務報告、告訴人己○○、乙○○、少年丁○○、少年戊○○、庚○○、丙○○之東元醫療社團法人東元綜合醫院診斷證明書、告訴人乙○○之祐寧骨外科診所診斷證明書、天主教仁慈醫療財團法人仁慈醫院乙種診斷證明書、現場暨車損照片、道路交通事故現場圖、道路交通事故調查報告表㈠、㈡、被告之新竹縣政府警察局舉發違反道路交通管理事件通知單等在卷可查（偵卷第4、20-37、39頁），足認被告自白與事實相符，是本案事證明確，被告所為足堪認定，應予依法論科。
二、法律適用：
    核被告所為，係犯道路交通管理處罰條例第86條第1項、刑
    法第284條前段之無照駕車過失傷害罪，應依道路交通管理
    處罰條例第86條第1項規定加重其刑。被告以一個過失行為
    ，致告訴人等受有傷害，為同種想像競合犯，應從一重處斷
    。又被告於肇事後留在事故現場，在未被有偵查犯罪職權之
    機關或公務員發覺前，即向前來現場處理之員警坦承其為車
    禍肇事之人而自首犯罪，嗣並接受裁判等情，有自首情形紀
    錄表在卷可佐（偵卷第40頁），堪認符合自首之規定，爰依
    刑法第62條前段規定減輕其刑，並依法先加重後減輕之。
三、量刑審酌：
    爰以行為人之責任為基礎，審酌被告本案犯罪所生之法益侵
    害程度，就過失傷害部分實屬非輕，且迄今均未能賠償告訴
    人等，告訴人己○○、乙○○、庚○○、丙○○均請求從重量刑等情
    （院卷第136-138頁），故此部分不為其有利之考量；手段
    、違反義務程度、犯罪動機、目的、所受刺激、犯後態度等
    部分，被告本案未在基本構成要件行為以外有何更進一步之
    違法態樣，且被告事後均坦承犯行，故均不為被告不利考量
    ，暨考量其審理中所自承之生活狀況、智識程度，及依相關
    臺灣高等法院被告前案紀錄表可知之品行等一切情狀，量處
    如主文所示之刑，並諭知易科罰金之折算標準。
據上論斷，應依刑事訴訟法第273條之1第1項、第299條第1項前
段，判決如主文。
本案經檢察官陳昭德提起公訴，由檢察官沈郁智到庭執行職務。
中　　華　　民　　國　　111 　年　　10　　月　　19　　日
                  刑事第一庭  法　官  李建慶
以上正本證明與原本無異。  
如不服本判決應於收受送達後20日內向本院提出上訴書狀，並應
敘述具體理由；其未敘述上訴理由者，應於上訴期間屆滿後20日
內向本院補提理由書（均須按他造當事人之人數附繕本）「切勿
逕送上級法院」。告訴人或被害人如對於本判決不服者，應具備
理由請求檢察官上訴，其上訴期間之計算係以檢察官收受判決正
本之日期為準。
中　　華　　民　　國　　111 　年　　10　　月　　19　　日
                              書記官  張慧儀
附錄本判決論罪法條：
刑法第284條
因過失傷害人者，處1年以下有期徒刑、拘役或10萬元以下罰金
；致重傷者，處3年以下有期徒刑、拘役或30萬元以下罰金。
道路交通管理處罰條例第86條第1項
汽車駕駛人，無駕駛執照駕車、酒醉駕車、吸食毒品或迷幻藥駕
車、行駛人行道或行經行人穿越道不依規定讓行人優先通行，因
而致人受傷或死亡，依法應負刑事責任者，加重其刑至2分之1。